【裁判字號】    95,訴,454
【裁判日期】    950628
【裁判案由】    毒品危害防制條例
【裁判全文】
臺灣基隆地方法院刑事判決               95年度訴字第454號
公  訴  人  臺灣基隆地方法院檢察署檢察官
被      告  甲○○
                    （另案在臺灣基隆監獄基隆分監受刑中）
上列被告因違反毒品危害防制條例案件，經檢察官提起公訴（95
年度毒偵字第959 號），被告為有罪之陳述，本院合議庭裁定由
受命法官獨任以簡式審判程序進行審理，並判決如下：
    主  文
甲○○施用第一級毒品，處有期徒刑柒月，扣案之注射針筒壹支
，沒收之；又施用第二級毒品，處有期徒刑月，扣案之玻璃球
管連接吸管壹組，沒收之。應執行有期徒刑玖月，扣案之注射針
筒壹支、玻璃球管連接吸管壹組，均沒收。
    事  實
一、甲○○前因施用毒品案件，經觀察、勒戒後，認無繼續施用
    毒品之傾向，於民國94年3 月23日釋放，並由臺灣基隆地方
    法院檢察署檢察官於同年月26日，以94年度毒偵緝字第29號
    、94年度毒偵字第695 號為不起訴處分確定。再因施用毒品
    案件，經本院於94年10月31日，以94年度訴字第800 號判決
    判處有期徒刑7月、3月，應執行有期徒刑9 月，該判決於95
    年1月9日確定（目前在監受刑中）。
二、陳致鵬不思戒除毒癮，先於95年4 月28日下午，在其所有之
    車牌號碼OA-0512 號自用小客車內（停放在基隆市○○○街
    88號4 樓住處附近），以將第二級毒品安非他命置入玻璃管
    內加熱燃燒產生煙霧之方式，施用第二級毒品安非他命一次
    。另於同年月30日凌晨4 、5 時許，同在上開處所，以注射
    針筒施打左手血管之方式，施用第一級毒品海洛因一次。嗣
    為警於95年4月30日下午3 時20分許，在基隆市○○路402號
    前查獲，並扣得其所有供用毒品之注射針筒1 支、玻璃球管
    連接吸管1 組。經警採集其尿液送驗，結果呈海洛因之嗎啡
    陽性反應、甲基安非他命陽性反應，而悉上情。
三、案經基隆市警察局第四分局報告臺灣基隆地方法院檢察署檢
    察官偵查起訴。
    理  由
壹、程序事項
    查本件被告陳致鵬所犯者非為死刑、無期徒刑、最輕本刑為
    3 年以上有期徒刑之罪或高等法院管轄第一審案件，其於準
    備程序進行中，先就被訴事實為有罪之陳述，經告知其簡式
    審判程序之旨，並聽取公訴人、被告之意見後，本院業已依
    刑事訴訟法第273條之1第1 項之規定，裁定由受命法官獨任
    以簡式審判程序進行本案之審理。
貳、實體事項
一、前揭事實業據被告於本院審理時坦承不諱，並有扣案之注射
    針筒1 支、玻璃球管連接吸管1 組可憑。而被告為警查獲後
    所採集之尿液檢體，經送請檢驗，結果均呈海洛因之嗎啡陽
    性反應（由於海洛因在人體內會代謝成嗎啡，因此涉嫌海洛
    因之吸食者，係檢驗其尿液中之嗎啡反應）、甲基安非他命
    陽性反應，有昭信科技顧問股份有限公司95年5 月25日濫用
    藥物尿液檢體檢驗報告附卷可稽，足見被告自白施用第一級
    毒品海洛因、第二級毒品安非他命之情節，與事實相符，應
    可採信。又被告前因施用毒品案件，經觀察、勒戒後，認無
    繼續施用毒品之傾向，於94年3 月23日釋放，並由臺灣基隆
    地方法院檢察署檢察官於同年月26日，以94年度毒偵緝字第
    29號、94年度毒偵字第695 號為不起訴處分確定等情，亦有
    臺灣高等法院被告前案紀錄表、前揭不起訴處分書附卷足佐
    。綜上所陳，本案事證明確，被告於觀察、勒戒執行完畢後
    ，5年以內再犯施用毒品之犯行，堪可認定，應依法論科。
二、論罪科刑：
    (一)查海洛因、安非他命分別係毒品危害防制條例所列管之
        第一級、第二級毒品，此為該條例第2條第2項第1 款、
        第2 款所明定；又犯毒品危害防制條例第10條施用毒品
        之罪者，檢察官應聲請法院裁定，令被告入勒戒處所觀
        察、勒戒，經觀察、勒戒後，無繼續施用毒品之傾向者
        ，應即釋放，並由檢察官為不起訴處分，有繼續施用毒
        品之傾向者，則由檢察官先聲請法院裁定令入戒治處所
        施以強制戒治，俟強制戒治期滿，再行釋放，並由檢察
        官為不起訴處分；而依前開規定觀察勒戒或強制戒治執
        行完畢釋放後，5 年內再犯施用毒品之罪者，檢察官應
        依法追訴，毒品危害防制條例第20條第1項、第2項、第
        23條第2項分別定有明文。
    (二)核被告於觀察、勒戒執行完畢後，5 年以內再犯施用第
        一級毒品海洛因、第二級毒品安非他命之行為，係犯毒
        品危害防制條例第10條第1 項之施用第一級毒品罪、同
        條第2 項之施用第二級毒品罪。被告持有第一級毒品海
        洛因、第二級毒品安非他命之低度行為，應為施用毒品
        之高度行為所吸收，均不另論罪。被告所犯上開二罪，
        犯意各別，行為互殊，應予分論併罰。本院審酌被告犯
        罪之動機、吸食頻率、曾有施用毒品之前科仍不知戒除
        ，惟犯罪後坦承犯行，且所犯之施用毒品犯行乃戕害自
        己身心健康，並未危及他人等一切情狀，分別量處如主
        文所示之刑，並定其應執行之刑。
    (三)末查，扣案之注射針筒1 支為市售一般藥用之物，「吸
        食器」實為玻璃球管連接吸管製成之物，雖非專供施用
        毒品之器具，此業據本院當庭勘驗無訛（95年6 月21日
        審判筆錄參照），然分屬被告所有供施用海洛因、安非
        他命所用之物，業據被告供明無誤，爰依刑法第38條第
        1項第2款之規定宣告沒收。
據上論斷，應依刑事訴訟法第273條之1第1項、第299條第1 項前
段，毒品危害防制條例第10條第1項、第2項，刑法第11條前段、
第38條第1項第2款、第51條第5款，判決如主文。
本案經檢察官曾淑婷到庭執行職務。
中    華    民    國    95    年    6     月    28    日
                  刑事第五庭法  官  楊皓清
以上正本證明與原本無異。
對於本件判決如有不服，應於收受送達後10日內，向本院提出上
訴書狀，上訴於臺灣高等法院，並按他造當事人之人數附具繕本
。
中    華    民    國    95    年    6     月    28    日
                            書記官  王月娥
附錄論罪法條：
毒品危害防制條例第10條第1項、第2項
施用第一級毒品者，處6月以上5年以下有期徒刑。
施用第二級毒品者，處3年以下有期徒刑。


司法院資訊處製作；財團法人民間司法改革基金會備份。
